【裁判字號】    97,交抗,1258
【裁判日期】    971030
【裁判案由】    聲明異議
【裁判全文】
臺灣高等法院臺中分院交通事件裁定    97年度交抗字第1258號
  抗  告  人  甲○○
  即受處分人
上列抗告人因違反道路交通管理處罰條例案件，不服臺灣南投地
方法院，中華民國97年9月16日所為裁定（97年度交聲字第49號
），提起抗告，本院裁定如下：
      主  文
抗告駁回。
      理  由
一、抗告意旨略以：原裁定第五頁(二)部分，以異議人肇事後將車
    駛離現場後一小時才到派出所自首，但異議人於肇事後將車
    駛離現場後到派出所前已經有打電話報警稱自己為肇事者，
    異議人於肇事後先下車查看當時被害人已經死亡，當時異議
    人身上又無對外聯絡之工具，情急之下開著肇事貨車想對外
    聯絡，但肇事貨車已受損嚴重不能高速行使，因此有時間上
    的耽擱，到家之後先報警處理，再對身上傷口作初步清理，
    便前往派出所投案，並無肇事逃逸，請審酌事後已與被害人
    家屬達成民事賠償，現今因為駕照被吊銷無法順利找到工作
    養家餬口，請求撤銷原裁定駁回之部分，另為不罰之裁定。
二、按「汽車駕駛人駕駛汽車肇事致人受傷或死亡者，應即採
    取救護措施及依規定處置，並通知警察機關處理，不得任意
    移動肇事汽車及現場痕跡證據，違反者處新臺幣三千元以上
    九千元以下罰鍰。但肇事致人受傷案件當事人均同意時，應
    將肇事汽車標繪後，移置不妨礙交通之處所」、「前項駕駛
    人肇事致人受傷而逃逸者，吊銷其駕駛執照；致人重傷或死
    亡而逃逸者，吊銷其駕駛執照，並不得再考領。」道路交通
    管理處罰條例第62條第3項、第4項定有明文。又「一行為同
    時觸犯刑事法律及違反行政法上義務規定者，依刑事法律處
    罰之。但其行為應處以其他種類行政罰或得沒入之物而未經
    法院宣告沒收者，亦得裁處之。」行政罰法第26條第1項亦
    定有明文。經查抗告人於民國95年7月29日12時5分許，駕
    駛其父白榮明所有車牌號碼Q3-3297號自用小貨車，行經南
    投縣南投市貓羅溪東岸堤防旁防汛路，不慎碰撞李麗華騎乘
    之車牌號碼FR7－271號機車，致李麗華人車倒地受傷 (嗣於
    送醫途中死亡)，未即時協助救護，隨即駕車逃逸之事證明
    確，業經法院判刑確定 (見卷附台灣高等法院被告前案紀錄
    表)。依本院96年度交上訴字第879號判決所認定之事實，抗
    告人於該日12時5分許駕車肇事致人死亡，迄至同日13時許
    左右，始至南投縣政府警察局中興分局永清派出所向值班警
    員陳明隆自首表示發生車禍撞到人，相隔約一小時之久，而
    汽車駕駛人駕車肇事致人受傷或死亡，即有「應即採取救護
    措施及依規定處置，並通知警察機關處理，不得任意移動肇
    事汽車及現場痕跡證據」等義務，該項義務於抗告人駕車肇
    事致人受傷或死亡當時即已存在，抗告人駕車肇事致人受傷
    或死亡後，未即採取救護措施及依規定處置、未通知警察機
    關處理，隨即駕車離開現場，當時並無不能履行上開法律規
    定要件之情事，自符合上開違規構成要件，縱抗告人於離開
    現場返家後有撥打電話報警處理，嗣再前往派出所投案，亦
    無礙上開違規犯行之認定。原裁定撤銷原處分機關罰鍰九
    千元之處分，駁回抗告人對原處分機關所處「駕駛執照吊(
    註)銷後，自九十七年一月二十一日起永久不得重新考領駕
    駛執照」之處分，符合上開法律規定，並無不當，抗告人上
    開抗告並無理由，應予駁回。
三、據上論斷，應依道路交通案件處理辦法第26條、刑事訴訟法
    第412條，裁定如主文。
中    華    民    國    97    年    10    月    30    日
                  交通法庭審判長法  官  江  德  千
                                法  官  許  旭  聖
                                法  官  康  應  龍
上列正本證明與原本無異。
不得再抗告。
                                書記官  姚  錫  鈞
中    華    民    國    97    年    10    月    30    日


司法院資訊處製作；財團法人民間司法改革基金會備份。
